臺灣屏東地方法院民事裁定　　　　　 110年度消債更字第51號
聲　請　人
即 債務 人　葉金妹（原名：李葉金妹）


代　理　人　林瑋庭律師
上列當事人因消費者債務清理事件聲請更生，本院裁定如下：
    主  文
債務人葉金妹自民國110 年10月12日中午12時起開始更生程序。
命司法事務官進行本件更生程序。
    理  由
一、按債務人不能清償債務或有不能清償之虞；且無擔保或無優
    先權之本金及利息債務總額未逾新臺幣（下同）1,200 萬元
    者，於法院裁定開始清算程序或宣告破產前，得向法院聲請
    更生；又法院開始更生程序之裁定，應載明其年、月、日、
    時，並即時發生效力，復為消債條例第3 條、第42條第1 項
    、第45條第1 項所明定。次按法院裁定開始更生或清算程序
    後，得命司法事務官進行更生或清算程序，必要時得選任律
    師、會計師或其他適當之自然人或法人一人為監督人或管理
    人，消債條例第16條第1 項亦有明文。
二、本件聲請意旨略以：聲請人積欠債務達828,978 元，有不能
    清償之情事，曾於110 年4 月間依消債條例向最大債權人台
    新國際商業銀行股份有限公司請求共同協商債務清償方案，
    惟協商不成立。且聲請人無擔保或無優先權之債務總額未逾
    1,200 萬元，復未經法院裁定開始清算程序或宣告破產，爰
    依法聲請更生等語。
三、聲請人所主張之上開事實，業據其提出與所述相符之債權人
    清冊、財產及收入狀況說明書、財團法人金融聯合徵信中心
    當事人查詢個人資料（信用報告）回覆書、勞工保險被保險
    人投保資料表及107 至109 年度綜合所得稅各類所得資料清
    單及全國財產稅總歸戶財產查詢清單等件為證，並有本院調
    解程序筆錄可參。經查：
㈠、關於聲請人現在收入部分，聲請人現無工作，每月領有榮眷
    退役俸13,881元，有領取退役俸存摺影本可參，且聲請人現
    無投保勞保，107 至109 年均無所得，顯未受僱於任何公司
    或商號，堪信屬實。至聲請人現在支出部分，聲請人主張其
    每月必要支出12,000元，雖未提出全部單據供本院審酌，惟
    低於依消債條例第64條之2 第1 項規定，以110 年衛生福利
    部公告每人每月最低生活費之1.2 倍即15,946元計算之數額
    ，應屬確實。
㈡、基上，聲請人每月收入扣除必要支出費用後，僅餘1,881 元
    （計算式：13,881－12,000＝1,881 ）。至聲請人名下固有
    土地1 筆，有前引財產清單可考，惟本院審酌上開不動產未
    變價前，難認聲請人得用以清償債務。又聲請人固於98年8
    月26日領取勞保老年一次給付512,821 元，有勞動部勞工保
    險局110 年9 月6 日保普老字第11010146810 號函可參，而
    聲請人積欠之無擔保及無優先權債務本金已達860,978 元，
    亦有前引聯徵中心資料可考，若加計利息則顯然更高，堪認
    聲請人確有不能清償債務或有不能清償之虞之情形，而有更
    生之原因。此外，復查無聲請人有消費者債務清理條例第6
    條第3 項、第8 條或第46條各款所定駁回更生聲請之事由存
    在，則聲請人聲請更生，應屬有據。
四、綜上，聲請人聲請更生，為有理由，依首開法條規定，爰裁
    定如主文第一項所示，並命司法事務官進行本件更生程序。
中    華    民    國   110    年    10    月    12    日
                  民事庭  法  官  曾吉雄
上為正本係照原本作成。
不得抗告。
中    華    民    國   110    年    10    月    12    日
                          書記官  潘豐益